# 费用确认与现金流量表求助

提问人：262805369 时间：2012-03-22 21:38:33
今天晚上思考两个问题，钻了牛角尖，现在就是想请教下大家了 ①，关于预计负债，我先笼统的说一下，比如我今年预计了以后几年的一个辞退福利，借：管理费用 贷：应付职工薪酬-辞退福利，或者我今年卖了产品，有个根据以前经验预计其退货，借：销售费用 贷：预计负债 等等。。。 但是当我仔细看了下比如管理费用的定义， 管理费用属于期间费用，在发生的当期就计入当期的损益。。。既然属于期间费用，发生期间才能计提，那预计负债产生的费用发生的时点已经变化，那还能计入到当期么？这个退货上的我还勉强想得通，但辞退福利产生的费用我就觉得有点牵强。。所以希望大伙儿能用你们的理解帮助我，真是万分感谢了 ②第二就纠结就是这个现表，比如 支付的其他与经营活动有关的现金＝营业外支出(剔除固定资产处置损失)＋管理费用(剔除工资、福利费、劳动保险金、待业保险金、住房公积金、养老保险、医疗保险、折旧、坏账准备或坏账损失、列入的各项税金等)＋营业费用、成本及制造费用(剔除工资、福利费、劳动保险金、待业保险金、住房公积金、养老保险、医疗保险等)＋其他应收款本期借方发生额＋其他应付款本期借方发生额＋银行手续费 这里面的其他应收应付款的本期借方发生额这里的发生额是指现金净额还是包括了转字凭证的发生额？ 真是万分感谢了！同时谁要是有好的编制现金流量表中关于其他经营活动现金流收到与支出的好方法，希望一起分享！

回答人：chenyiwei
回复 262805369 的帖子
1 、由于此类管理费用确认时，对应科目为负债，所以主要是根据准则中对负债的定义和确认条件的规定（即，何时形成本企业的现时义务，且其金额可以可靠计量或估计）确定应在何时计入管理费用。
2 、你所说的这种公式应该不是普遍公认的。